【裁判字號】    91,易,3648
【裁判日期】    920122
【裁判案由】    傷害等
【裁判全文】
臺灣高雄地方法院刑事判決                        九十一年度易字第三六四八號
    公  訴  人  臺灣高雄地方法院檢察署檢察官
    被      告  甲○○  男  三.
右列被告因毀損等案件，經檢察官提起公訴（九十一年度偵字第一五七三三號、九十
一年度偵字第一五九ＯＯ號），本院判決如左：
    主  文
甲○○傷害人之身體，處有期徒刑肆月，如易科罰金，以參佰元折算壹日；又以加害
生命、身體之事，恐嚇他人，致生危害於安全，處有期徒刑參月，如易科罰金，以參
佰元折算壹日；又損壞他人之木門壹扇（含門鎖壹個），足生損害於他人，處有期徒
刑貳月，如易科罰金，以參佰元折算壹日。應執行有期徒刑捌月，如易科罰金，以參
佰元折算壹日。
    事  實
一、甲○○係乙○○之夫，二人屬家庭暴力防治法第三條第一款所定之家庭成員關係
    ，平日感情不睦。民國九十一年七月九日凌晨一時三十分許，甲○○因帶女友林
    美伶返回高雄市○○區○○路九十二號五樓之二住處，引起乙○○不滿，二人發
    生爭執。詎甲○○基於傷害犯意，於爭執中出手毆打乙○○，致乙○○受有左後
    枕部瘀傷血腫、右頸部瘀傷、上腹部瘀傷、雙側背部瘀傷及右手臂多處瘀傷等之
    傷害，乙○○即以電話通知其父丁○○前往帶其返回娘家，甲○○嗣知乙○○已
    向警局報案，即欲乙○○出面撤回告訴及商討二人離婚事宜未果，竟另行基於恐
    嚇危害安全之故意，於九十一年七月二十日左右撥打乙○○Ｚ00000000
    0號之行動電話留言向其恐嚇表示：「要把你爸爸及哥哥全家一個個抓出來」；
    「妳會死的很難看」等語，致乙○○心生畏懼。九十一年七月二十三日一時二十
    分許，更至高雄市○○區○○路一五八號四樓丙○○（乙○○之胞兄）住處欲找
    乙○○，因屋內之乙○○拒不開門，另基於毀損之犯意，以腳強力踢打大門之木
    門，致該木門整塊脫落，而門鎖毀損，致令不堪使用，足生損害於丙○○。
二、案經盧其正、乙○○二人分別訴由高雄市政府警察局楠梓分局及三民第二分局報
    告台灣高雄地方法院檢察署檢察官偵查起訴。
    理  由
一、訊據被告甲○○固坦承：其有在上開時間在告訴人乙○○之Ｚ00000000
    0號之行動電話留言向其表示：『要把你爸爸及哥哥全家一個個抓出來』、『妳
    會死的很難看』」等語，及在九十一年七月二十三日一時二十分許，至高雄市○○區○○路一五八號四樓告訴人丙○○住處欲找乙○○，因屋內之丁○○拒不開
    門，而以腳強力踢打大門之木門，致該木門整塊脫落及門鎖毀損等語，惟矢口否
    認有何傷害、恐嚇之犯行，辯稱：伊在九十一年七月九日當日僅有與告訴人乙○○發生拉扯，並無毆打告訴人乙○○；伊只是要警告告訴人乙○○，並無恐嚇之
    犯意云云。經查：
  (一)告訴人乙○○確於九十一年七月九日凌晨一時三十分許，在其住處遭被告毆打，
    而受有左後枕部瘀傷血腫、右頸部瘀竭、上腹部瘀傷、雙側背部瘀傷及右手臂多
    處瘀傷等之傷害之事實，業據告訴人盧正迭於警訊、偵查及本院審理中指述綦詳
    ，復有卷附之高雄榮民總醫院受理家庭暴力事件驗傷診斷書一紙可按；且告訴人
    乙○○於本院審理中另指陳：九十一年七月九日凌晨一時三十分許，因被告帶證
    人林美伶至返回上址住處，其質問被告原因，被告答與係要帶林美伶回家睡覺，
    其即與被告發生爭執，待其撥打電話通知其父親丁○○到其住處時，其即遭被告
    毆打等語，是被告雖否認有前開傷害犯行，並以前詞置辯，惟觀諸告訴人乙○○
    之上開傷勢，其受傷部位有在雙側背部、頭部之左後枕部等處，若非遭人毆打，
    實無以致之；且告訴人乙○○受有多處傷勢，衡諸常情，一般人當不致故意造成
    如此之傷勢而用以構陷他人，又被告於本院審理中亦自承：曾與告訴人乙○○發
    生爭吵、拉扯等語（本院九十二年一月八日審判筆錄），足認告訴人乙○○之上
    開指述非虛，是被告所辯尚難採信，應以告訴人乙○○之指述可採，被告於右述
    時、地毆打告訴人乙○○，致乙○○受有前揭傷害之事實，應堪認定。
  (二)被告於九十一年七月十一日、十二日左右，曾撥打告訴人乙○○Ｚ000000
    000號之行動電話留言向其恐嚇表示：「要把你爸爸及哥哥全家一個個抓出來
    」；「妳會死的很難看」等語，致使告訴人乙○○心生畏懼，業據告訴人乙○○
    於偵查及本院審理中指述明確（見九十一年度偵字第一五九ＯＯ號卷第十三頁、
    本院九十一年十一月五日訊問筆錄），並為被告於本院調查中所自承（見本院九
    十一年十一月二十八日訊問筆錄），且亦有錄有被告上開恐嚇言詞之錄音帶譯文
    附卷足憑（見九十一年度偵字第一五九ＯＯ號卷第二十一頁），故被告於本院審
    理中所改稱僅係欲警告告訴人而已云云，尚難採信。本件被告所為之留言既涉及
    危害生命、身體之事，並致使告訴人乙○○心生恐懼，其恐嚇犯行，應可認定。
  (三)被告另於九十一年七月二十三日凌晨一時二十分許，曾至高雄市○○區○○路一
    五八號四樓告訴人丙○○住處欲找乙○○，因屋內之告訴人乙○○拒不開門，而
    以腳強力踢打大門之木門，致該木門整塊脫落及門鎖毀損而不堪使用等事實，迭
    據告訴人丙○○於警訊、偵查及本院審理中指述明確，並為被告於本院審理中所
    自承（見本院九十一年十一月二十八日訊問筆錄），此外，亦有卷附之照片三張
    可按，是足認被告此部分之自白亦與事實相符，應堪採信，被告所為之毀損犯行
    ，亦可認定。
二、核被告所為，係分別犯刑法第二百七十七條第一項之普通傷害罪、第三百零五條
    之恐嚇危害安全罪及三百五十四條之毀損他人物品罪。又被告所犯上開各罪，犯
    意各別，行為互殊，應分論併罰。爰審酌被告與告訴人乙○○仍具有夫妻關係，
    竟於深夜偕同女友林美伶，而與告訴人發生爭執後即毆打告訴人乙○○，並致告
    訴人受有上開之傷勢，且於毆打告訴人乙○○後，又撥打乙○○之手機留言恐嚇
    ，被告之毀損犯行所造成告訴人丙○○之損失，及並未賠償告訴人丙○○，與被
    告犯罪後僅坦承部分犯行，對傷害犯行部分仍飾詞狡辯，犯罪後態度不佳等一切
    情狀，分別量處如主文所示之刑，並定其應執行之刑及均諭知易科罰金之折算標
    準，以資懲儆。
據上論斷，應依刑事訴訟法第二百九十九條第一項前段，刑法第二百七十七條第一項
、第三百零五條、第三百五十四條、第四十一條第一項、第五十一條第五款，罰金罰
鍰提高標準條例第一條前段、第二條，判決如主文。
本案經檢察官鄧藤墩到庭執行職務。
中      華      民      國    九十二    年      一      月    二十二    日
                                    臺灣高雄地方法院刑事第四庭
                                      審判長法  官  陳  明  富
                                            法  官  陳  業  鑫
                                            法  官  吳  志  豪
右正本證明與原本無異。
如不服本判決，應於判決送達後十日內，向本院提出上訴狀。
                                            書記官  邱  秋  珍
中      華      民      國    九十二    年      一      月    二十二    日
附錄本案論罪科刑法條：
刑法第二百七十七條第一項
傷害人之身體或健康者，處三年以下有期徒刑、拘役或一千元以下罰金。
刑法第三百零五條
以加害生命、身體、自由、名譽、財產之事，恐嚇他人致生危害於安全者，處二年以
下有期徒刑、拘役或三百元以下罰金。
刑法第三百五十四條
毀棄、損壞前二條以外之他人之物或致令不堪用，足以生損害於公眾或他人者，處二
年以下有期徒刑、拘役或五百元以下罰金。


司法院資訊處製作；財團法人民間司法改革基金會備份。
